臺灣臺中地方法院刑事判決　　　　　　　　　　　　九十一年度訴緝字第四三八號
　　公　訴　人　臺灣臺中地方法院檢察署檢察官
　　被　　　告　甲○○
右列被告因違反槍砲彈藥刀械管制條例案件，經檢察官提起公訴（九十年度偵字第八
四二九、一七０七五號），本院判決如左：
    主  文
甲○○連續未經許可，持有可發射子彈具有殺傷力之改造手槍，處有期徒刑貳年，併
科罰金新臺幣玖萬元，罰金如易服勞役，以新臺幣玖佰元即銀元參佰元折算壹日。扣
案之改造手槍（槍枝管制編號0000000000號）、改造手槍（槍枝管制編號
0000000000號）各壹枝、土造子彈伍顆及改造子彈拾肆顆，均沒收。
    事  實
一、甲○○基於概括之犯意，自不詳時日起，在不詳地點，先後取得具殺傷力之改造
    手槍一枝（槍枝管制編號0000000000號，係仿ＢＥＲＥＴＴＡ廠半自
    動手機製造之玩具手槍換裝車通之金屬槍管改造而成）、改造子彈十五顆及改造
    手槍一枝（槍枝管制編號0000000000號，係以仿ＧＬＯＣＫ廠半自動
    手槍製造之玩具手槍換裝土造金屬槍管改造而成）、土造子彈六顆，未經許可而
    連續無故持有之，並分別於民國九十年五月七日下午二時許，在臺中市○區○○
    路四段六六號三樓之七前同居人陳雯婷（另案審結）租屋處，將上開改造手槍一
    枝（槍枝管制編號0000000000號）、改造子彈二十一顆交其同居人陳
    雯婷，並於同年七月中旬，在高雄縣美濃鎮某處，將上揭改造手槍一枝（槍枝管
    制編號0000000000號）、土造子彈七顆，交予其妹妹林秀美之男友許
    文國（業經判決）寄藏保管，陳雯婷、許文國乃將上揭槍、彈各攜至臺中市○○
    路四九九號大潤發量販店之０二八二號置物箱內、雲林縣古坑鄉桂林村桂林六一
    號住處藏放。嗣大潤發量販店人員從事每日例行性檢查業務，發現前揭槍、彈，
    報警處理，員警於九十年五月八日早上十時許，在大潤發量販店內查獲前來取回
    槍、彈之陳雯婷，並扣得上述改造手槍一枝（槍枝管制編號000000000
    0號）、改造子彈二十一顆（採樣七顆試射結果，一顆可擊發，具殺傷力，六顆
    無法擊發，依現狀不具殺傷力，餘十四顆依其組合構造配合適當槍枝能擊發，於
    近距離具有殺傷力），且於同年九月十四日凌晨三時五十分許，許文國持上開槍
    、彈至臺中市○○區○○路四段一五一號「虹星汽車旅館」八０六房送還甲○○
    時，為警查獲並扣得前開改造手槍一枝（槍枝管制編號0000000000號
    ）、土造子彈七顆（採樣二顆試射結果，一顆可擊發，具殺傷力，一顆無法擊發
    ，不具殺傷力，餘五顆依其組合構造配合適當槍枝能擊發，於近距離具有殺傷力
    ）。
二、案經臺中市警察局及臺中市警察局第二分局分別報請臺灣臺中地方法院檢察署檢
    察官偵查起訴。
    理  由
一、訊據被告甲○○矢口否認有右揭持有槍、彈之事實，辯稱：前開扣案之槍、彈均
    非伊所有，係林文棟所有，林文棟將之裝在皮包內，拿至美濃交付予伊，伊未詢
    問林文棟皮包內裝有何物即收下，另許文國是伊妹妹的男朋友，從南部北上臺中
    ，因許文國對臺中市的路不熟，伊乃與許文國約在虹星汽車旅館見面，幫忙帶路
    至臺中市○○○路、復興路處，並非自許文國處取回前揭槍、彈，而伊於八十九
    年間因毒品危害防制條例案件執行觀察勒戒時，即未再與陳雯婷聯絡，並未有委
    託陳雯婷保管寄藏上開槍、彈之事，許文國及陳雯婷在警訊中稱其等受伊之委託
    保管寄藏前開槍、彈之詞，均非實在，且伊父親林坤能對伊與陳雯婷之關係並非
    清楚云云。惟查，右開事實迭據同案被告許文國於警訊、偵查及本院審理中證述
    綦詳，且經同案被告陳雯婷在警訊及檢察官偵訊中證稱屬實，復有改造手槍二枝
    、土造子彈五顆及改造子彈十四顆扣案可資佐證，而陳雯婷雖於本院審理中改稱
    上揭槍、彈悉由許文國委託其寄藏，然此已為許文國當庭否認在卷，且陳雯婷無
    法提出證據證明上開槍、彈確係許文國委託寄藏之事，況陳雯婷在警訊中陳明上
    開槍彈係其於九十年五月七日下午四時四十分許寄藏於臺中市○○路四九九號大
    潤發量販店之０二八二號置物箱內等情，陳雯婷又在本院九十一年度聲字第二六
    ００號聲請具保停止羈押案件訊問時（九十一年八月五日）陳稱：許文國係在其
    將上開槍彈拿到大潤發量販店之前一天（核對陳雯婷上開警訊陳述內容，即九十
    年五月六日），委託其寄藏上揭扣案的槍、彈等詞，此與陳雯婷經本院通緝到案
    訊問時（九十一年七月二十五日）陳稱：許文國係於九十年五月七日下午二時許
    將前開扣案之槍、彈交付予其寄藏之內容已非相符，自無法以陳雯婷其後在本院
    審理時所陳迴護被告之詞，逕為被告有利之認定，另被告於警訊及檢察官偵訊時
    均未提及扣案之槍、彈為林文棟（年籍不詳之人）所有，且其既辯稱自林文棟處
    收受皮包內裝上開扣案之槍、彈，又謂員警自陳雯婷、許文國處查獲的上揭扣案
    之槍、彈均非其委託寄藏者，則前述扣案之槍、彈如何憑空轉至陳雯婷及許文國
    手中，足見被告上開辯解顯屬矛盾；又扣案槍、彈經送請內政部警政署刑事警察
    局及法務部調查局鑑定結果，認送鑑改造手槍一枝（槍枝管制編號000000
    0000號），係仿ＢＥＲＥＴＴＡ廠半自動手槍製造之玩具手槍換裝車通之金
    屬槍管改造而成，擊發機械正常，具發射子彈功能，認具殺傷力；送鑑子彈二十
    一顆，均係金屬彈殼、彈頭（直徑約六點五ｍｍ至九ｍｍ）組合而成之土造子彈
    ，採樣七顆試射結果，一顆可擊發，具殺傷力，六顆無法擊發，依現狀不具殺傷
    力；改造手槍一枝（槍枝管制編號0000000000號），係以仿ＧＬＯＣ
    Ｋ廠半自動手槍製造之玩具手槍換裝土造金屬槍管改造而成，機械性能良好，可
    擊發適用子彈，具殺傷力；送鑑子彈七顆，均係土造子彈（具直徑約八點七ｍｍ
    之金屬彈頭），採樣二顆試射結果，一顆可擊發，具殺傷力，一顆無法擊發，不
    具殺傷力；土造子彈五顆、改造子彈十四顆，依其組合構造配合適當槍枝能擊發
    ，於近距離具有殺傷力，有內政部警政署刑事警察局九十年五月二十八日刑鑑字
    第六七九二四號鑑驗通知書、同年十月五日刑鑑字第一九四五二八號鑑驗通知書
    、法務部調查局九十一年二月二十七日調科參字第０九一０００九一七八０號鑑
    定通知書各一紙在卷可稽。被告上開所辯要屬卸飾之詞，殊無可採，其事證明確
    ，犯行堪以認定。
二、核被告所為，係犯槍砲彈藥刀械管制條例第十一條第四項之未經許可持有槍枝罪
    及同條例第十二條第四項之未經許可持有子彈罪。被告先後二次犯行，時間緊接
    ，方法相同，觸犯構成要件相同之罪，顯係基於概括犯意為之，為連續犯，依刑
    法第五十六條之規定，以一罪論，並加重其刑。被告以一行為持有具殺傷力之改
    造手槍及子彈，屬想像競合犯，應依刑法第五十五條之規定從一重之同條例第十
    一條第四項之未經許可持有具有殺傷力之改造手槍罪處斷。爰審酌被告犯罪之動
    機、目的、手段、犯罪所生之危害及犯後一再飾詞卸責等一切情狀，量處如主文
    所示之刑，罰金部分並諭知易服勞役之折算標準。扣案之改造手槍（槍枝管制編
    號0000000000號）、改造手槍（槍枝管制編號0000000000
    號）、土造子彈五顆及改造子彈十四顆，為違禁物，應依刑法第三十八條第一項
    第一款之規定，宣告沒收之；至另九顆土造子彈，已經內政部警政署刑事警察局
    鑑識人員採樣試射完畢，且其中七顆未具有殺傷力，爰不予宣告沒收之。末按原
    槍砲彈藥刀械管制條例第十九條第一項：「犯第七條、第八條、第十條、第十一
    條、第十二條第一項至第三項、第十三條第一項至第三項之罪，經判處有期徒刑
    者，應於刑之執行完畢或赦免後，令入勞動場所，強制工作，其期間為三年」之
    規定，業於九十年十一月十四日經總統公布刪除，依刑法第二條第二項之規定，
    保安處分適用裁判時之法律，故本案自無該條之適用。本院審酌被告無故持有上
    揭槍枝與子彈，但尚無積極事證足認其曾持以供犯其他刑案案件之情事，且該槍
    枝係改造手槍、子彈為土造子彈及改造子彈，業如上述，衡諸被告持有該槍械之
    行為及槍枝之性能等觀之，對社會治安之危害，尚非屬重大，且無刑法第九十條
    所定之情事，核無藉宣告強制工作，以預防矯治其社會危險性之必要，揆諸前揭
    解釋意旨，爰不另對被告宣付強制工作，附此敘明。
據上論斷，應依刑事訴訟法第二百九十九條第一項前段，槍砲彈藥刀械管制條例第十
一條第四項、第十二條第四項，刑法第十一條前段、第五十六條、第五十五條、第四
十二條第二項、第三十八條第一項第一款，罰金罰鍰提高標準條例第二條，判決如主
文。
中      華      民      國      九十一      年      九      月    三十  日
                                    臺灣臺中地方法院刑事第一庭
                                        法  官  楊  曉  惠
右正本證明與原本無異。
如不服本判決，應於送達後十日內向本院提出上訴狀（須附繕本），上訴於台灣高等
法院台中分院。
                                        書記官
中      華      民      國      九十一      年      九      月    三十  日
附錄論罪科刑法條
槍砲彈藥刀械管制條例第十一條第四項：
未經許可無故持有、寄藏或意圖販賣而陳列第一項所列各式槍砲者，處一年以上七年
以下有期徒刑，併科臺新幣七百萬元以下罰金。
槍砲彈藥刀械管制條例第十二條第四項：
未經許可無故持有、寄藏或意圖販賣而陳列子彈者，處五年以下有期徒刑，併科新臺
幣三百萬元以下罰金。
